Harnel Peña Peñaloza

Ingeniero en Sistemas, Licenciado en Inglés – Desarrollador y Docente con experiencia en TI y Educación. Ciudad: Medellín, Colombia (disponibilidad para cambio de residencia)

> Teléfono:(57)3013632205 E-mail: harnelp@gmail.com <u>LinkedIn</u> / <u>GitHub</u> / <u>Portafolio</u>

PERFIL PROFESIONAL

Ingeniero en Sistemas, Tecnólogo en Análisis y Desarrollo de Sistemas de Información (ADSI) y Licenciado en Inglés como Lengua Extranjera (Nivel B1). Cuento con experiencia en desarrollo **backend** utilizando tecnologías como Flask, Django, Node.js, Spring y PHP, así como en desarrollo **frontend** con React, Vue, Laravel, HTML, CSS y Bootstrap. Poseo conocimientos en **Programación Orientada a Objetos (POO)**, diseño de **APIs RESTful**, **bases de datos relacionales y no relacionales**, análisis de datos y seguridad de la información.

Soy un profesional comprometido con el **aprendizaje continuo**, reconocido por mi **adaptabilidad**, capacidad de **liderazgo** y habilidades de **comunicación efectiva** en equipos multiculturales y multidisciplinarios.

HABILIDADES TÉCNICAS:

Lenguajes de Programación: Python, JavaScript, PHP, Java, TypeScript, C#, Kotlin.

Frameworks y Herramientas de Desarrollo: Flask, Django, Node.js, React, Bootstrap, Composer, Codelgniter, Laravel,

Spring, Spring Boot.

Desarrollo de Videojuegos: Unity. Desarrollo Móvil: Jetpack Compose.

Sistemas de Gestión de Contenidos: WordPress.

Ciberseguridad: Seguridad de la información, análisis de vulnerabilidades, gestión de riesgos, desarrollo seguro.

Control de Versiones: Git, GitHub. Gestión de Proyectos: Trello. Metodologías Ágiles: Scrum.

Habilidades Docentes:

- Diseño e implementación de actividades educativas basadas en lineamientos del MEN, adaptadas a requerimientos específicos.
- Uso de herramientas tecnológicas para enseñanza.
- Creación, uso y adaptación de materiales didácticos y evaluación de competencias.
- Enseñanza interactiva con enfoque adaptativo de acuerdo al desarrollo integral y habilidades comunicativas.
- Gestión de entornos virtuales de aprendizaje y enseñanza.

EXPERIENCIA

FreeLancer en Desarrollo de Software y Análisis de Sistemas

Septiembre 2020 - Actual

Plataformas utilizadas: Upwork, Freelancer, Fiverr

Funciones y Responsabilidades:

Desarrollo, mantenimiento, actualización de aplicaciones web y móviles.

Logros:

Optimización, creación y desarrollo de soluciones IT que solucionaron algún tipo de problema.

Pasantía en Analista de sistemas en Maguila JWF SAS

Octubre 2022 - Marzo 2023

Funciones y Responsabilidades:

- Apoyar en la implementación y mantenimiento de sistemas ERP, optimizando procesos empresariales y asegurando su correcto funcionamiento.
- Colaborar en el desarrollo de aplicaciones web, incluyendo soluciones front-end y back-end, mejorando la experiencia del usuario y la funcionalidad del sistema.

Logros.

 Optimización de procesos empresariales mediante la implementación efectiva de sistemas ERP, lo que resultó en una reducción del tiempo de ejecución de tareas y una mejora en la productividad.

Analista de sistemas JLL Obras Civiles

Agosto 2022 - Septiembre 2023

Funciones y Responsabilidades:

- Diseñar soluciones IT adaptadas a las necesidades específicas de la empresa.
- Proporcionar soporte técnico a los usuarios para resolver problemas relacionados con hardware y software.
- Capacitar al personal en el uso de sistemas, herramientas tecnológicas y procedimientos.

Logros:

Optimización de la eficiencia y seguridad de los sistemas internos, Aumento de la productividad del equipo.

Auxiliar TI IntiSalud IPS

Julio 2021 - Julio 2022

Funciones y Responsabilidades:

- Garantizar el funcionamiento continuo de los sistemas informáticos y tecnológicos.
- Mantenimiento preventivo y correctivo de equipos tecnológicos, Respaldar datos sensibles.

Logros:

Se aseguró, protegió y respaldó datos sensibles, Mejoró la eficiencia operativa de los sistemas tecnológicos

Docente - Congregación HH.EE.CC.

Enero 2019 - Junio 2021

Funciones y Responsabilidades:

- Diseñar planes de estudio y materiales didácticos.
- Evaluar el aprendizaje mediante pruebas, cuestionarios y actividades prácticas.
- Realizar actividades para desarrollar habilidades comunicativas y lingüísticas.
- Brindar acompañamiento académico y refuerzo escolar.

Logros:

- Mejora significativa en las habilidades de comprensión y expresión oral de los estudiantes.
- Implementación de métodos de enseñanza adaptativos y efectivos.

FORMACIÓN ACADÉMICA

- Ingeniería de Sistemas Corporación Unificada Nacional de Educación Superior-CUN
- Licenciatura inglés como lengua extranjera Universidad nacional abierta y a distancia-UNAD 2024
- Tecnólogo en Análisis y desarrollo de sistemas de información SENA 2024

CERTIFICACIONES

- Bootcamp Data science PROtalento- Ada School 2024
- Backend Java Developer (Alura Latam 2024)
- Python Django Fullstack (Protalento Bootcamp 2024)
- Google Professional certification in Cibersecurity (2024)
- Google Professional certification in Project management (2024)

IDIOMAS

• Inglés (B1): Nivel intermedio, en proceso de mejora continua.